# 期末是否预提毛保？

提问人：RSM@zyl 时间：2023-01-16 20:23:37
陈老师你好，想咨询京东自营毛利保护的问题
目前公司与京东自营合作的业务，实务中大多数以收到对账单的时点作为收入确认的时点。对账单既包含货款也包含需要支付给京东自营的毛利保护折扣。且该毛利保护折扣的结算时间一般滞后于货款结算时间两到三个月。是否需要在每个资产负债表日针对已结算货款但尚未结算毛利保护折扣的部分进行计提？
希望陈老师解答！

回答人：chenyiwei
在确认收入时，需对与已确认收入相关的日后需支付给京东的毛利保护折扣进行预提，并冲减当期销售收入。